臺灣高等法院刑事裁定　　　　　　　　　　　　　　　九十三年度聲再字第九二號
　　再審聲請人
　　即受判決人　乙○○
　　　　　　　　甲○○
右列聲請人因聲請再審案件，對於本院九十二年上易字第二五九四號，中華民國九十
三年一月三十日第二審確定判決（原審九十二年度易字第二七一號，起訴案號：檢察
署九十一年度偵字第一八五四七號），聲請再審，本院裁定如左：
    主  文
再審之聲請駁回。
    理  由
一、按不得上訴於第三審之案件，其經第二審確定之有罪判決，如就足生影響於判決
    之重要證據漏未審酌，亦得為受判決人之利益，聲請再審，固為刑事訴訟法第四
    百二十一條所明定，然而該項證據既須「足生影響於判決」，自係指就該證據之
    形式觀察，毋須經調查程序，已顯然可認為足以動搖原確定之判決而言。
二、本件聲請人意旨略以：系爭土地、建築登記簿謄本記載權利人甲○○，原判決
    理由認定登載「債權人甲○○」，目前不動產交易實務，買受人指定將不動產
    登記為第三人所有，此利益第三人契約，尚非不實，被告均同意，本件不動產抵
    押權登記為被告甲○○名下，並無不實。被告甲○○為振溢營造股份有限公司
    股東，持有股數肆拾伍萬股，該股份尚待被告甲○○同意變更登記為王至恆所有
    ，且本件抵押權設定原因「股權轉餘額給付保證之擔保設定登記」，則抵押權設
    定與甲○○使成為權利人，與交易之實況並無違背，被告甲○○原審審理時供
    稱：「他們二人在作協議的時候，我都沒有參加，我是授權給他們處理」認原確
    定判決有足生影響於判決之重要證據漏未審酌，聲請再審云云。
三、經查
(一)、原確定判決以：被告均自承，渠等係因被告（即聲請人）乙○○身為公司債務之
    保證人，而伊債信不佳，為免保證責任日後遭追償，故經被告（即聲請人）甲○
    ○之同意，將上開振溢公司所有之土地建築物設定一千五百八十二萬元之最高限
    額抵押權予聲請人甲○○，聲請人甲○○亦供陳本案非其與被告王至恆間之官司
    ，振溢公司並無向其借貸一千五百八十萬元，原確定判決認聲請人與被告王至恆
    三人均明知聲請人甲○○與振溢公司間，或聲請人甲○○與被告王至恆間，並無
    任何債權債務關係，而卻提供第三人振溢公司所有之土地、建築物設定一千五百
    八十二萬元之最高限額抵押權予被告甲○○，且並未經振溢公司全體股東同意，
    有證人王至敏、王至珍證述為據，從而，認定被告王至恆、聲請人乙○○間股權
    轉讓，然被告王至恆為個人債務，竟與聲請人乙○○協議提供第三人振溢公司所
    有上開不動產擔保設定抵押權登記予聲請人甲○○，認定被告王至恆違背公司負
    責人之行為，損害振溢公司之利益，聲請人乙○○、朱國文使公務員登載不實足
    以生損害於振溢公司之利益，於判決理由均詳予說明。
(二)、查聲請人甲○○係掛名振溢公司股東，雖聲請人甲○○登記持有振溢公司股權，
    惟上開形式上登記之股權轉讓，實質上存在於聲請人乙○○與被告王至恆間，綜
    上可知，本院聲請人以形式上部分股權登記名義甲○○為理由，認關於認定聲請
    人乙○○、甲○○上開犯行部分，原確定判決有足生影響於判決之重要證據漏未
    審酌云云，自屬無據，另關於抵押權設定登記「權利人甲○○」，原確定判決認
    定「債權人甲○○」，雖有不一，惟仍不影響於本件聲請人罪刑之認定，此外關
    於聲請人主張之第三人利益契約係存在當事人間之債權行為，與本件使公務員為
    物權登記，足以發生對抗第三人效力者，自有不同，從而，聲請人主張有刑事訴
    訟法第四百二十一條重要證據漏未審酌為再審之理由，提起本件再審，失其依據
    。本件再審之聲請，為無理由，應予駁回。
據上論斷，應依刑事訴訟法第四百三十四條第一項裁定如主文。
中　　　華　　　民　　　國　　九十三　　年　　　三　　　月　　三十一　　日
                              臺灣高等法院刑事第二十三庭
                                  審判長法  官  黃  瑞  華
                                        法  官  陳  坤  地
                                        法  官  王  淑  滿
右正本證明與原本無異。
不得抗告。
                                        書記官  陳  思  云
中　　　華　　　民　　　國　　九十三　　年　　　三　　　月　　三十一　　日
